【裁判字號】    98,上易,1470
【裁判日期】    980703
【裁判案由】    恐嚇等
【裁判全文】
臺灣高等法院刑事判決                98年度上易字第1470號
上  訴  人
即  被  告  甲○○
上列上訴人因恐嚇案件，不服臺灣士林地方法院九十八年度易字
第五三號，中華民國九十八年二月二十七日第一審判決（起訴案
號：臺灣士林地方法院檢察署九十七年度偵字第四四○號），提
起上訴，本院判決如下：
    主  文
上訴駁回。
    理  由
一、按刑事訴訟法第三百五十條、第三百六十一條、第三百六十
    二條、第三百六十七條規定，不服地方法院之第一審判決而
    上訴者，須提出上訴書狀，並應敘述具體理由，為上訴必備
    之程式；其所提出之書狀未敘述上訴理由，或僅曾以言詞陳
    述上訴理由者，均應於上訴期間屆滿後二十日內補提理由書
    於第一審法院。惟原審法院對上訴書狀有無記載理由，僅應
    為形式上之審查，認有欠缺，且未據上訴人自行補正者，始
    應定期間先命補正，至於上訴理由是否具體，係屬第二審法
    院審查範圍，不在命補正之列（參照刑事訴訟法第三百六十
    一條之立法意旨）。倘上訴人已提出上訴理由，但所提非屬
    具體理由者，應由第二審法院以上訴不合法律上之程式，判
    決駁回之。而所謂具體理由，必係依據卷內既有訴訟資料或
    提出新事證，指摘或表明第一審判決有何採證認事、用法或
    量刑等足以影響判決本旨之不當或違法，而構成應予撤銷之
    具體事由，始克當之；倘僅泛言原判決認定事實錯誤、違背
    法令、量刑失之過重或輕縱，而未依上揭意旨指出具體事由
    ，或形式上雖已指出具體事由，然該事由縱使屬實，亦不足
    以認為原判決有何不當或違法者，皆難謂係具體理由，俾與
    第二審上訴制度旨在請求第二審法院撤銷、變更第一審不當
    或違法之判決，以實現個案救濟之立法目的相契合，並節制
    濫行上訴（最高法院九十七年度台上字第八九二號裁判意旨
    參照）。又刑罰之量定，本為法院得依職權自由裁量之事項
    ，苟於法定刑度之內，予以量定，且客觀上並無明顯濫權之
    情形者，自不容當事人任憑主觀意見，指摘其違法、失當。
    是原判決倘就如何量定其宣告刑之理由，已敘明審酌之因素
    ，被告仍泛詞指摘量刑過重，而未提出證據資料，以供審查
    ，自難認為其理由已經明確、具體，足以影響判決本旨之不
    當或違法，而構成應予撤銷或變更之具體事由，則所提上訴
    ，即非適法。
二、經查：本件原判決依上訴人即被告甲○○及同案被告何新螢
    、趙文章、劉家勝及李奕楷於警詢、檢察官偵訊及原審法院
    審理時之供述、被害人丙○○等四十人於警詢之指訴、附卷
    之被害人丙○○等四十人之匯款單及交易明細資料四十份、
    臺灣郵政被害人匯款對照表一份、被害人乙○○之0000
    000000號行動電話通聯紀錄一份、同案被告李奕楷之
    0000000000號行動電話通聯紀錄一份、同案被告
    劉家勝至合作金庫銀行大同分行領款之監視器畫面翻拍照片
    十六張、臺北縣政府警察局刑事警察大隊查訪紀錄表一紙、
    同案被告何新螢所指認之竊鴿架網路線及地點照片十張、同
    案被告劉家勝使用之0000000000號行動電話通聯
    紀錄及監察譯文各一份等為據，認定被告甲○○確有以同一
    交付中華郵政臺北臺北橋支局及合作金庫商業銀行大同分行
    二帳戶資料予同案被告何新螢之幫助行為，幫助同案被告何
    新螢、「陳桑」為竊盜及恐嚇取財行為之犯行，因而論處被
    告甲○○犯刑法第三十條第一項、第三百二十條第一項之幫
    助竊盜罪及同法第三十條第一項、第三百四十六條第一項之
    幫助恐嚇取財罪。被告甲○○一行為同時觸犯前開二罪，為
    想像競合，應依刑法第五十五條規定，從一重之幫助恐嚇取
    財罪處斷，而被告甲○○與同案被告趙文章、劉家勝對前開
    犯行有犯意聯絡與行為分擔，應論以共同正犯。原判決並敘
    明被告甲○○有累犯加重之事由，且審酌被告甲○○因貪圖
    小利而觸法，然所為幫助犯行助長從事不法竊盜及恐嚇取財
    犯之氣焰，危害忠厚之社會大眾及金融經濟，並增加查緝犯
    罪之困難，對於社會治安所生損害非輕，且被告甲○○及同
    案被告何新螢、趙文章、劉家勝四人迄未與被害人達成和解
    賠償損害，暨其等之犯罪動機、犯罪手段、參與程度及犯後
    態度等一切情狀，認蒞庭檢察官對被告甲○○具體求處有期
    徒刑七月以上，罪刑尚有未當，而量處有期徒刑六月，如易
    科罰金，以新臺幣一千元折算一日，減為有期徒刑三月，如
    易科罰金，以新臺幣一千元折算一日等情，均已詳敘其所憑
    證據、認定理由及量刑依據。從形式上觀察，原判決並無認
    定事實錯誤、量刑瑕疵或違背法令之情形。被告上訴意旨僅
    以伊教育程度有限，不知借存摺予他人之後果如此嚴重，亦
    不知會觸犯法律，更不知會被判如此重刑，請法外開恩，從
    輕量刑，且原判決所判處之罪名不符，請法官查明云云，非
    但空泛無據，亦未依據卷內既有訴訟資料或提出新事證，以
    指摘或表明第一審判決有何採證認事、用法或量刑等足以影
    響判決本旨之不當或違法，要難謂其上訴書狀已經敘述具體
    理由，揆諸上開規定及說明，本件上訴顯無具體理由而不合
    法定程式，應予駁回，並不經言詞辯論為之。
據上論斷，應依刑事訴訟法第三百六十七條前段、第三百七十二
條，判決如主文。
中    華    民    國    98    年    7     月    3     日
                  刑事第二庭審判長法  官  洪光燦
                                  法  官  林恆吉
                                  法  官  宋明蒼
以上正本證明與原本無異。
不得上訴。
                                  書記官  駱麗君
中    華    民    國    98    年    7     月    3     日


司法院資訊處製作；財團法人民間司法改革基金會備份。
